# 财会【 2019 】 6 号文

提问人：一云 时间：2019-06-08 11:58:45
陈老师好：端午快乐!
网上发布了很多 财政部 4 月 30 日发布的 财会【 2019 】 6 号文 《关于修订印发 2019 年度一般企业财务报表格式的通知》，但是我去财政部官网搜索了很多次也没找到这个通知，？
真的有这个通知吗？为何财政部官网中找不到？
一云

回答人：chenyiwei
请见：http://kjs.mof.gov.cn/zhengwuxin... 190510_3254992.html

提问人：一云 时间：2019-06-09 21:01:05
本通知适用于执行企业会计准则的非金融企业 2019 年度中期财务报表和年度财务报表及以后期间的财务报表。
------那就是说基准日是 2019 年 1 月 31 日的报表也要采用新报表格式了？因为中期财务报表是指短于一个会计年度的报表。

回答人：chenyiwei
是。